【裁判字號】    97,上易,1905
【裁判日期】    971218
【裁判案由】    竊盜
【裁判全文】
臺灣高等法院臺中分院刑事判決        97年度上易字第1905號
上  訴  人  臺灣彰化地方法院檢察署檢察官
被      告  乙○○
                    （現另案於臺灣彰化監獄執行中）
            丁○○
                    （現另案於臺灣彰化監獄執行中）
上列上訴人因被告等竊盜案件，不服臺灣彰化地方法院97年度易
字第471號中華民國97年8月27日第一審判決（起訴案號：臺灣彰
化地方法院檢察署97年度偵字第2142號），提起上訴，本院判決
如下：
    主  文
原判決撤銷。
乙○○共同攜帶兇器竊盜，累犯，處有期徒刑捌月；扣案之大型
破壞剪壹支、鐮刀壹支及斜口鉗壹支，均沒收。又共同攜帶兇器
竊盜，累犯，處有期徒刑捌月；扣案之大型破壞剪壹支、鐮刀壹
支及斜口鉗壹支，均沒收。應執行有期徒刑壹年貳月，扣案之大
型破壞剪壹支、鐮刀壹支及斜口鉗壹支，均沒收。
丁○○共同攜帶兇器竊盜，累犯，處有期徒刑捌月；扣案之大型
破壞剪壹支、鐮刀壹支及斜口鉗壹支，均沒收。又共同攜帶兇器
竊盜，累犯，處有期徒刑捌月；扣案之大型破壞剪壹支、鐮刀壹
支及斜口鉗壹支，均沒收。應執行有期徒刑壹年貳月，扣案之大
型破壞剪壹支、鐮刀壹支及斜口鉗壹支，均沒收。
    犯 罪 事 實
一、乙○○於民國九十四年間因違反毒品危害防制條例案件，經
    臺灣士林地方法院以九十四年度士簡字第二二五四號判決判
    處有期徒刑四月確定，於九十四年十月十五日執行完畢；丁○○曾因違反毒品危害防制條例案件，經臺灣彰化地方法院
    以九十六年度訴字第二六九號判決判處有期徒刑八月確定，
    經減刑後於九十六年八月六日易科罰金執行完畢。乙○○、
    丁○○共同基於意圖為自己不法所有之犯意聯絡，於九十七
    年三月二日上午十時許，乙○○攜帶其所有客觀上足以對人
    之身體、生命、安全構成威脅而可供兇器使用之大型破壞剪
    、鐮刀、斜口鉗各一支，由丁○○駕駛車牌號碼四五０九－
    ＮＥ號自用小客車，搭載乙○○前往丙○○所承租位於彰化
    縣鹿港鎮○○○段洋子厝小段第０三七一－三０地號之養殖
    魚塭，趁該魚塭無人看守之際，先由乙○○持大型破壞剪剪
    斷魚塭四周之電纜線，並由丁○○將九十一點五公斤之電纜
    線搬上自用小客車，並於同日十一時許，共同載至彰化縣線
    西鄉「宥誠環保回收行」及彰化縣伸港鄉「宥誠環保回收行
    」二處變賣予不知情之蘇秋芬、柯宏派（分別變賣二十六點
    五公斤、六十五公斤），分別得款新臺幣（下同）九百三十
    元、二千六百元（合計共三千五百三十元）後花用殆盡。
二、乙○○、丁○○復另行起意，又共同基於意圖為自己不法所
    有之犯意聯絡，於九十七年三月二日十四時三十分許，由丁○○駕駛前開自用小客車，搭載乙○○返回丙○○上址魚塭
    ，乙○○並攜帶其所有客觀上足以對人之身體、生命、安全
    構成威脅而可供兇器使用之大型破壞剪、鐮刀、斜口鉗各一
    支，趁該魚塭無人看守之際，先由乙○○持大型破壞剪剪斷
    魚塭四周之電纜線四百九十四點五公斤，並竊取不鏽鋼水車
    架一個，適丁○○將其中之三十五公斤電纜線、水車架一個
    搬上自小客車時（另四百五十九點五公斤之電纜線來不及搬
    走，仍留在現場），為丙○○發現報警處理，旋經警在彰化
    縣鹿港鎮○○里○○路四二一號旁產業道路查獲，並扣得上
    開乙○○所有供其二人竊盜使用之大型破壞剪、鐮刀、斜口
    鉗各一支。
三、案經彰化縣警察局鹿港分局報告臺灣彰化地方法院檢察署檢
    察官偵查起訴。
    理  由
壹、程序部分（證據能力部分）：
    按被告以外之人（包括證人、鑑定人、告訴人、被害人及共
    同被告等）於審判外之陳述雖不符刑事訴訟法第一百五十九
    條之一至之四等四條之規定，而經當事人於審判程序同意作
    為證據，法院審酌該言詞陳述或書面陳述作成時之情況，認
    為適當者，亦得為證據；當事人、代理人或辯護人於法院調
    查證據時，知有刑事訴訟法第一百五十九條第一項不得為證
    據之情形，而未於言詞辯論終結前聲明異議者，視為有前項
    之同意，同法第一百五十九條之五定有明文。立法意旨在於
    傳聞證據未經當事人之反對詰問予以核實，原則上先予排除
    。惟若當事人已放棄反對詰問權，於審判程序中表明同意該
    等傳聞證據可作為證據；或於言詞辯論終結前未聲明異議，
    基於尊重當事人對傳聞證據之處分權，及證據資料愈豐富，
    愈有助於真實發見之理念，且強化言詞辯論主義，使訴訟程
    序得以順暢進行，上開傳聞證據亦均具有證據能力。本件證
    人蘇秋芬、柯宏派等人固曾於警詢中為陳述，其性質雖屬傳
    聞證據，惟查無符合同法第一百五十九條之一至之四等前四
    條之情形，其等所為之上開警詢筆錄內容，業經本院審理時
    予以提示並告以要旨，且各經檢察官、被告等人表示意見。
    當事人已知上述筆錄乃傳聞證據，且均未於言詞辯論終結前
    對該等筆錄內容聲明異議，依上開規定，是其等於警詢中之
    證言已擬制同意其有證據能力，本院審酌上開筆錄作成時，
    較無人情施壓或干擾，亦無不當取供之情形，認為以之作為
    本案之證據亦屬適當，是其等於警詢中之證言自具有證據能
    力。
貳、實體部分：
一、上開犯罪事實一部分，業據被告乙○○、丁○○於警詢、偵
    查、原審及本院審理時均坦承不諱，並經證人即被害人丙○○於本院證述屬實，亦核與證人即資源回收業者蘇秋芬、柯
    宏派於警詢中證述之情節相符，復有宥誠環保回收行收據二
    紙附卷可稽（見警卷第三十頁），且有扣案之大型破壞剪、
    鐮刀、斜口鉗各一支可資佐證，足見被告乙○○、丁○○此
    部分之自白與事實相符，堪予採信。本案被告乙○○、丁○○就犯罪事實一部分之竊盜犯行，事證明確，應依法論科。
二、訊據被告乙○○、丁○○均矢口否認有上開犯罪事實二部分
    之竊盜行為，均辯稱：渠等二人只有在九十七年三月二日早
    上十點去剪一次電纜線，電纜線、水車架都是早上就偷的，
    因為沒有辦法一次運走，就先放在該處，等下午再回去載運
    ，下午那次並沒有剪電纜線云云。經查，證人丙○○於本院
    證稱：「早上我去看的時候，有剪斷的電纜線都被搬走了，
    已經清理完畢了，我下午去看的時候，看到地上還有一堆電
    纜線被剪斷，剪成一節一節的，沒有被搬走。」、「（問：
    你早上去現場的時候，靠近電源電纜線都已經搬走了，在現
    場沒有留被剪斷的一節一節電線？）是。」等語（見本院卷
    第五九頁及背面），依證人丙○○證述之內容，足認被告二
    人於九十七年三月二日下午所竊取之電纜線是下午才被剪斷
    ，並非於當日上午即被剪斷後遺留於現場，被告二人辯稱只
    有在該日早上十點去剪一次電纜線云云，與實情不符，尚難
    予採信。又被告二人於九十七年三月二日上午竊得九十一點
    五公斤之電纜線後，隨即將該竊得之電纜線持至彰化縣線西
    鄉「宥誠環保回收行」及彰化縣伸港鄉「宥誠環保回收行」
    二處變賣予不知情之證人蘇秋芬、柯宏派，共賣得三千五百
    三十元，已如前述，堪認渠等二人之竊盜犯意於販賣予證人
    蘇秋芬、柯宏派時已經終止，否則被告二人於同日上午十一
    時許，先行變賣上午竊得之電纜線後，何以未在緊接之時間
    內回到現場接續搬運？何以直到同日下午十四時三十分許才
    又重返上址再次剪斷電纜線？故堪認被告二人於同日下午十
    四時三十分許再次至上址竊取電纜線之犯行，應認係另行起
    意。再參諸被告丁○○於偵訊中供述：「（檢察官問：你們
    何時又回到現場載水車架？）我們中午吃完飯後，乙○○又
    提議要回去載水車架，我們又回去將水車架放到車上就被捉
    了。」等語（見偵查卷第十三頁），足認被告二人於案發當
    日下午所竊取之水車架，係被告二人於當日上午竊取電纜線
    後始另行起意共同竊取。被告二人雖均辯稱：系爭水車架是
    早上就偷的，但是沒有辦法一次運走，所以下午再回去載運
    云云，然系爭水車架係獨立於電纜線外之客體，且水車架之
    功能在於拍打養殖魚塭之水面，增加水面之含氧量，與電纜
    線係迥然不同之物，參諸被告丁○○於偵訊中供稱係另行起
    意竊取系爭水車架，足認被告二人辯稱系爭水車架係上午就
    偷的云云，顯與事實不符，無法採信。又被告二人於九十七
    年三月二日上午十時許、同日下午十四時三十分許，前往丙○○所承租位於彰化縣鹿港鎮○○○段洋子厝小段第０三七
    一－三０地號之養殖魚塭行竊，雖係於同一地點行竊，侵害
    之財產所有權及監督權相同，惟被告二人先後二次之竊盜行
    為，相隔有數小時之久，從客觀上觀察，難認各次竊盜行為
    間存在一定之時間關聯性，自不符合社會通念上之一個行為
    概念，被告二人每一次竊盜之前行為與次行為，依一般社會
    健全觀念，在時間差距上，顯係可以分開，在刑法評價上，
    各具獨立性，每次行為皆可獨立成罪，構成同一之罪名，且
    被告二人係另行起意於同日下午再前往該處魚塭行竊，被告
    二人反覆實行客觀上可以獨立成罪之竊盜行為，自應分論併
    罰。此外，復有贓物認領保管單一紙附卷為憑（見警卷第二
    九頁），並有扣案之大型破壞剪、鐮刀、斜口鉗各一支可資
    佐證，足見被告乙○○、丁○○此部分所辯係推諉之詞，不
    足採取，本案被告乙○○、丁○○就犯罪事實二部分之竊盜
    犯行，事證明確，應依法論科。
三、按刑法第三百二十一條第一項第三款之攜帶兇器竊盜罪，係
    以行為人攜帶兇器竊盜為其加重條件；而所謂兇器，其種類
    並無限制，凡客觀上足對人之生命、身體、安全構成威脅，
    具有危險性之兇器均屬之，且祇須行竊時攜帶此種具有危險
    性之兇器為已足，並不以攜帶之初有行兇之意圖為必要（最
    高法院七十九年臺上字第五二五三號判例可資參照）。查扣
    案之破壞剪、鐮刀、斜口鉗均屬金屬材質，質地堅硬，並足
    供破壞、剪斷電纜線，客觀上足以對人之身體、生命、安全
    構成威脅，具有危險性，為刑法第三百二十一條第一項第三
    款所稱之兇器無誤。核被告乙○○、丁○○二次所為，均係
    犯刑法第三百二十一條第一項第三款之攜帶兇器竊盜罪。被
    告二人就上開二次加重竊盜犯行，均有犯意聯絡及行為分擔
    ，均為共同正犯。被告二人所犯二次加重竊盜之行為，均犯
    意各別，行為互殊，應予分論併罰。查被告乙○○於九十四
    年間因違反毒品危害防制條例案件，經臺灣士林地方法院以
    九十四年度士簡字第二二五四號判決判處有期徒刑四月確定
    ，於九十四年十月十五日執行完畢；被告丁○○曾因違反毒
    品危害防制條例案件，經臺灣彰化地方法院以九十六年度訴
    字第二六九號判決判處有期徒刑八月確定，經減刑後於九十
    六年八月六日易科罰金執行完畢等情，有臺灣高等法院被告
    前案紀錄表附卷可按，其等二人於受有期徒刑之執行完畢後
    ，五年以內故意再犯本案有期徒刑以上之二罪，均為累犯，
    均應依刑法第四十七條第一項規定，分別加重其刑。
四、原判決認被告二人就犯罪事實一所示之竊盜犯行，事證明確
    ，予以論罪科刑，固非無見，惟查：原判決就犯罪事實一
    部分，認定被告二人於九十七年三月二日上午亦有竊取電纜
    線四百九十四點五公斤及不鏽鋼水車架一個，認定事實自有
    未洽。原判決就犯罪事實二部分，遽為被告二人無罪之判
    決，尚有未合。檢察官提起上訴，執此指摘原判決不當，為
    有理由，原審判決既有前揭可議之處，自屬無可維持，應由
    本院將原判決予以撤銷改判。爰審酌被告乙○○、丁○○正
    值年富力壯之青年時期，不思勤奮工作，竟以不勞而獲之手
    段行竊，損害他人財產安全，暨犯罪之動機、目的、手段、
    所竊財物價值，兼衡其等犯罪後就犯罪事實一部分坦承犯行
    等一切情狀，各量處如主文第二、三項所示之刑，並各定其
    應執行之刑。扣案之破壞剪、鐮刀及斜口鉗各一支，係被告
    乙○○所有供被告二人本案犯罪使用之物，業據被告二人供
    述在卷，皆應依刑法第三十八條第一項第二款宣告沒收。
據上論斷，應依刑事訴訟法第三百六十九條第一項前段、第三百
六十四條、第二百九十九條第一項前段，刑法第二十八條、第三
百二十一條第一項第三款、第四十七條第一項、第五十一條第五
款、第三十八條第一項第二款，判決如主文。
本案經檢察官甲○○到庭執行職務。
中    華    民    國    97    年    12    月    18    日
            刑事第十一庭  審判長法  官    陳  朱  貴
                                法  官    郭  同  奇
                                法  官    胡  文  傑
上列正本證明與原本無異。
不得上訴。
                                書記官    蔡  嘉  萍
中    華    民    國    97    年    12  月      18     日
附錄本判決論罪科刑法條：
刑法第三百二十一條
犯竊盜罪而有左列情形之一者，處六月以上五年以下有期徒刑：
一  於夜間侵入住宅或有人居住之建築物、船艦，或隱匿其內而犯之者。
二  毀越門扇、牆垣或其他安全設備而犯之者。
三  攜帶兇器而犯之者。
四  結夥三人以上而犯之者。
五  乘火災、水災或其他災害之際而犯之者。
六  在車站或埠頭而犯之者。
前項之未遂罰之。


司法院資訊處製作；財團法人民間司法改革基金會備份。
